【裁判字號】    95,易,247
【裁判日期】    950525
【裁判案由】    賭博
【裁判全文】
臺灣臺南地方法院刑事判決               95年度易字第247號
公  訴  人  臺灣臺南地方法院檢察署檢察官
被      告  甲○○
上列被告因賭博案件，經檢察官提起公訴（95年度偵字第957號）
，本院判決如下：
    主  文
甲○○連續在公眾得出入之場所賭博財物，處罰金貳仟元，如易
服勞役，以參佰元折算壹日。扣案之簽單貳張及傳真機壹台，均
沒收。
    事  實
一、甲○○基於賭博之概括犯意，自民國九十四年十一月底之某
    日起至同年十二月二十七日止，連續利用其所有電話號碼（
    ○六）0000000號傳真機，傳真下注簽選號碼之簽單
    至可自由通訊簽賭之場所，而為俗稱「六合彩」之賭博。其
    賭博方式為核對每星期二、四香港六合彩開獎之中獎號碼重
    新編組之號碼，賭法分為「二星」、「三星」等，每組下注
    新台幣（下同）十元及二十元不等，如簽中可得投注金額五
    十七倍之彩金，未簽中則賭金歸組頭所有。嗣於九十四年十
    二月二十七日十八時四十八分許，在台南市○○路○段一八
    二號其所經營「台大男士理髮店」，為警依法搜索查獲，並
    扣得其所有供賭博所用之簽單二張及傳真機一台等物。
二、案經台南市警察局第二分局報請台灣台南地方法院檢察署檢
    察官偵查起訴。
    理  由
一、前揭事實，業據被告甲○○於本院審理時坦承不諱，其供承
    ：扣案之簽單係伊與朋友合資要一起去簽賭，伊以此種方式
    簽賭約有一個月，都是集資下注等語，並有台南市警察局第
    二分局搜索筆錄、扣押物品目錄表、現場照片十二張附卷可
    稽，及簽單二張、傳真機一台扣案可資佐證。是被告之自白
    核與事實相符，堪信為真實。從而，本件事證明確，被告上
    開賭博犯行，應堪認定。
二、核被告甲○○所為，係犯刑法第二百六十六條第一項前段之
    普通賭博罪。被告先後多次賭博犯行，時間緊接，觸犯構成
    要件相同之罪名，顯係基於概括犯意反覆為之，應依連續犯
    之規定論以一罪，並加重其刑。爰審酌被告之品行，冀圖以
    小搏大之方式賺取財物，而為本件犯行，犯罪之動機、目的
    ，及犯後態度等一切情狀，量處如主文所示之刑，並諭知易
    服勞役之折算標準，以資懲儆。另扣案之簽單二張及傳真一
    台，係被告所有供本件犯罪所用之物，業據被告供明在卷，
    應依刑法第三十八條第一項第二款規定宣告沒收。
三、公訴意旨另以：被告甲○○意圖營利，在其所經營位於台南
    市○○路○段一八二號「台大男士理髮店」之公眾得出入場
    所，經營俗稱六合彩賭博，聚集不特定多數人在該處簽賭下
    注。因認被告甲○○亦涉犯刑法第二百六十八條之意圖營利
    供給賭博場所及聚眾賭博罪嫌。
  (一)按犯罪事實應依證據認定之，無證據不得認定其犯罪事實；
    不能證明被告犯罪者，應諭知無罪之判決；刑事訴訟法第一
    百五十四條第二項、第三百零一條第一項前段分別定有明文
    。又所謂認定犯罪事實之證據，係指足以認定被告確有犯罪
    行為之積極證據而言，如未發現相當證據，或證據不足以證
    明，自不能以推測或擬制之方法，以為裁判基礎。且刑事訴
    訟上證明之資料，無論其為直接證據或間接證據，均須達於
    通常一般人均不致於有所懷疑，而得確信其為真實之程度，
    始得據為有罪之認定，若其關於被告是否犯罪之證明未能達
    此程度，而有合理性懷疑之存在，致使法院無從形成有罪之
    確信，根據「罪證有疑，利於被告」之證據法則，即不得遽
    為不利被告之認定，其以情況證據（即間接證據）斷罪時，
    尤須基於該證據在直接關係上所可證明之他項情況事實，本
    乎推理作用足以確證被告有罪，方為合法，不得徒憑主觀上
    之推想，將一般經驗上有利被告之其他合理情況逕予排除（
    最高法院七十六年台上字第四九八六號、三十二年度上字六
    七號判例意旨參照）。本件公訴意旨認被告涉犯上開罪嫌，
    無非以被告與友人集資簽賭，豈有不知組頭電話之理？並集
    資簽賭，何以不知其友人等姓名、住址，亦未要求其友人應
    先付款？且有簽單二張及傳真機一台扣案可憑，為其論述依
    據。
  (二)訊據被告甲○○堅決否認上揭犯行，辯稱：伊沒有經營六合
    彩賭博，亦非「柱子腳」，扣案簽單是與友人集資要向組頭
    簽注的，傳真機是下注時傳真給組頭用的，但組頭的電話伊
    不知道，剛要問組頭電話準備傳真，就被警方查獲，又簽注
    單上的代號，是集資友人的偏名，至於真實姓名及住址伊不
    知道，且是先向組頭簽注，未向友人收取賭資，如果未簽中
    ，伊的友人會自己拿賭資給伊等語。經查，被告雖陳稱不知
    組頭電話，亦不知集資友人之真實姓名、住址，然此可能係
    因被告不願意陳述組頭電話及集資友人之相關資料，以避免
    該等人因此受有刑事追訴，或可能遭該等人責難、報復，是
    尚難據此即認被告有經營俗稱六合彩賭博之行為。又扣案之
    簽單二張及傳真機一台，僅能證明被告有簽賭之行為，在無
    其他證據足資佐證之情形下，亦難據此即推認被告有為刑法
    第二百六十八條意圖營利供給賭博場所及聚眾賭博之犯行。
  (三)綜上所述，扣案之簽單二張及傳真機一台，僅能證明被告有
    簽賭之行為，且尚難僅以被告不願陳述組頭及集資友人等相
    關資料，在無其他證據證明之情形下，遽認被告確有經營六
    合彩賭博。此外，復查無其他積極證據足資證明被告有何公
    訴人所指此部分犯行，揆諸首揭法條及判例意旨，本應為無
    罪之諭知，惟公訴意旨既認此部分與前開論罪科刑部分屬想
    像競合之裁判上一罪關係，故不另為無罪之諭知，附此敘明
    。
據上論斷，應依刑事訴訟法第二百九十九條第一項前段，刑法第
五十六條、第二百六十六條第一項前段、第三十八條第一項第二
款、第四十二條第二項，罰金罰鍰提高標準條例第一條前段、第
二條，判決如主文。
本案經檢察官乙○○到庭執行職務。
中    華    民    國     95    年    5    月    25    日
                  刑事第一庭  審判長法  官  沈揚仁
                                    法  官  張婷妮
                                    法  官  洪榮家
以上正本證明與原本無異
如不服本判決，應於判決送達後十日內，向本院提出上訴4狀
                                    書記官  許悉愛
中    華    民    國     95    年    5    月    25    日
附錄本案論罪科刑法條全文：
刑法第二百六十六條第一項：
在公共場所或公眾得出入之場所賭博財物者，處一千元以下罰金
。但以供人暫時娛樂之物為賭者，不在此限。


司法院資訊處製作；財團法人民間司法改革基金會備份。
